# 求助陈版主，农业企业收入确认时点的疑问

提问人：liuweisheng 时间：2023-09-18 14:29:24
A公司将粮食出售给B公司，A公司先将粮食送至B公司仓库，B公司仓管对其数量进行查验，出具入库单；B公司对粮食质量进行抽检，根据检测结果将粮食分类确认价并跟A公司结算。A公司确认收入的时点是将粮食送至B公司仓库还是检验报告出来后获取结算单价时点确认收入。谢谢版主解惑。

回答人：chenyiwei
如果在粮食送到B公司仓库后，B公司就可以将其用于后续加工和出售，则控制权在B公司签收时转移，相应收入应在B公司确认收到粮食时确认。对于后续质量抽检导致价格的不确定性问题，按照新收入准则第十六条关于可变对价的原则处理。